【裁判字號】    88,訴,1333
【裁判日期】    890703
【裁判案由】    偽造文書等
【裁判全文】
臺灣高雄地方法院刑事判決                        八十八年度訴字第一三三三號
    公  訴  人  臺灣高雄地方法院檢察署檢察官
    被      告  丁○○
右列被告因偽造文書等案件，經檢察官提起公訴（八十八年度偵字第一０五四二號）
，本院判決如左：
    主  文
丁○○共同連續行使偽造私文書，足以生損害於他人，處有期徒刑捌月。
偽造之「林進富」簽帳單第一聯客戶收執聯共柒張均沒收。
    事  實
一、丁○○因缺錢花用，見台灣新聞報報載金卡借你刷實即販賣信用卡之廣告，遂起
    意購買偽造信用卡以詐財，於民國八十八年四月十一、十二日許，以報載電話連
    絡，向某不詳姓名之成年人以新台幣（下同）二萬五千元之代價，購入該不詳姓
    名之成年人已偽造完成簽上「林進富」之署押於以匯豐銀行名義發卡，惟該ＶＩ
    ＳＡ卡卡號0000000000000000號則為台新國際商業銀行所專有之號碼之偽造信用
    卡一張，（真正台新國際商業銀行發卡、卡號0000000000000000號信用卡持卡人
    則為甲○○）並與某不詳姓名之成年人基於共同之犯意連絡，基於意圖為自己不
    法所有之詐欺取財及偽造私文書之概括犯意，於附表所示時地，至各該商店，庠
    以林進富本人，以在簽帳單三聯單上（第一聯交客戶收執、第二、三聯由發卡銀
    行、特約商店收執）偽造林進富簽名後交付店員之方式，使該特約商店誤以為係
    本人消費陷於錯誤而准予簽帳，並交付商品予丁○○，足生損害於特約商店及真
    正持卡人，八十八年四月二十日十七時四十分許，丁○○復至家樂福股份有限公
    司高雄愛河店以上開方式刷卡購買整箱香煙，因於簽帳單之簽名筆跡與信用卡上
    留存簽名筆跡不甚相同，而經該商店店員報警，其詐財因未得逞，當場查獲上情
    並扣得偽造之信用卡一張。循線發現丁○○前曾刷卡六次過關，共計詐得相當九
    萬九千六百十五元之財物。
二、案經高雄市政府警察局三民第一分局報請臺灣高雄地方法院檢察署檢察官偵查起
    訴。
    理  由
一、訊據被告丁○○坦承因缺錢用而購買信用卡使用，惟辯稱只去家樂福刷卡一次，
    簽林進富署押一枚即被店員查獲，且以為是正常卡云云，惟查（一）系爭假匯豐
    銀行之名義發卡，惟該卡號0000000000000000號實為聯合信用卡處理中心配給台
    新國際商業銀行專屬使用之號碼，此經證人台新國際商業銀行專員乙○○於警訊
    及本院審訊時証述在卷，而真正由台新國際商業銀行發卡卡號0000000000000000
    號之持卡人為甲○○，其並未遺失信用卡，且以林進富名義所簽發之簽帳單七只
    均非甲○○所消費，亦據證人甲○○於警訊及本院做證時陳述明確。並庭呈真實
    之信用卡閱畢發還，可資為憑。扣案信用卡外觀發卡名義人竟是匯豐銀行，顯為
    偽造之信用卡無訛，並有該信用偽卡扣案可証。（二）家樂福股份有限公司愛河
    店被詐刷信用卡因而損失財物之情節，亦據該家樂福愛河店之員工即證人丙○○
    於警訊、偵查及本院審訊時陳述明確，此外復有簽帳單特約商店存根影本附卷及
    偽造信用卡扣案足憑可稽，被告雖辯稱僅刷過一次即遭查獲且以為正常卡云云，
    惟查被告自承因欠錢而看分類廣告購買信用卡，一般正常取得信用卡之管道，則
    必須提出申請且附相當財力證明供銀行審酌，視申請人之信用能力而決定要否發
    卡，被告辯稱以為正常卡云云，顯不足採。又觀附表所示簽帳時間均甚為接近，
    同一日甚至出現二次於相同地點之刷卡記錄，如謂尚有他人亦持有相同卡號之偽
    造信用卡，更碰巧亦於相同時段至相同商店刷卡詐財，寧有如此巧合之事，被告
    所辯，與常情不合而不足採信。本件事證明確，被告右揭犯行洵堪認定。
二、按共同正犯間，非僅就其自己實施之行為負其責任，並在犯意連絡之範圍內，對
    於其他共同正犯所實施之行為，亦應共同負責，最高法院三十二年上字第一九零
    五號判例參照，又信用卡上載有發卡銀行管理編號（卡號）、有效期間、持卡人
    姓名及其他注意事項，係私文書，應無疑義。扣案之假以匯豐銀行名義發卡卡號
    0000000000000000號則為台新國際商業銀行所專有之號碼之信用卡為偽造，雖非
    被告所為，然是由被告持以行使偽卡以詐財，被告於右揭時地持偽造之信用卡連
    續至上開商店以於簽帳單上偽簽林進富之署押之方式，使上開商店店員陷於錯誤
    而陸續交付財物，核被告所為，係犯刑法第二百十六條、第二百十條之行使偽造
    私文書罪及同法第三百三十九條第一項之詐欺取財罪。被告與該不詳姓名販售偽
    卡之成年人有犯意連絡、行為分擔，應論以共同正犯。被告最後一次至家樂福股
    份有限公司愛河店偽刷價值一萬一千八百五十元之財物惟遭發現，而未得逞，此
    部份行為係犯刑法第二百十條、第二百十六條、第三百三十九條第一項、第三項
    之行使偽造私文書罪及詐欺取財未遂罪，其偽造簽帳單上之署押為偽造私文書之
    階段行為，不另論罪，又其偽造私文書行為被行使偽造私文私文書之高度行為吸
    收，亦不另論罪。被告上開所為數行使偽造私文書及先後至上開商店詐欺取財既
    遂及未遂之行為，時間緊接，所犯罪名相同，顯係分別出於概括之犯意為之，均
    為連續犯，均應依刑法第五十六條之規定各以一罪論，並加重其刑。又其所犯連
    續行使偽造私文書罪與詐欺取財罪之間，有方法、結果之牽連犯關係，依刑法第
    五十五條之規定，應從較重之連續行使偽造私文書罪處斷。公訴人僅就被告詐欺
    家樂福股份有限公司高雄愛河店之事實起訴，而未敘及其他特約商店佳佳童裝行
    、正興通信有限公司、國聯通訊股份有限公司被偽造文書及詐財之部份，因認該
    部份與起訴部份有連續犯裁判上一罪關係，為起訴效力所及，本院自得一併論處
    。爰審酌被告犯後尚未與被害人和解，且飾詞圖卸，及其犯罪之動機、目的、手
    段，犯罪時所受之刺激及其品性、生活狀況、智識程度、犯罪所生之損害，及犯
    罪後態度等一切情狀，量處如主文所示之刑，以資懲儆。偽造「林進富」署押之
    簽帳單第二、三聯為特約商店及銀行所持有，僅第一聯交由被告所持有，與扣案
    偽造之信用卡一張，均為被告供犯罪所用之物，該簽帳單尚無證據已滅失，依刑
    法第三十八條第一項第二款之規定，沒收之。
據上論斷，應依刑事訴訟法第二百九十九條第一項前段，刑法第五十六條、第五十五
條、第二百十條、第二百十六條、第三百三十九條第一項、第三項、第三十八條第一
項第二款，罰金罰鍰提高標準條例第一條，判決如主文。
中    華    民    國      八十九      年       七      月      三       日
                                    臺灣高雄地方法院刑事第三庭
                                        法  官  簡  志  瑩
右正本證明與原本無異。
如不服本判決，應於判決送達後十日內，向本院提出上訴狀。
                                        書記官  林  宜  正
中    華    民    國      八十九      年      七      月       三       日
附錄論罪科刑法條：
刑法第二百十條：
偽造、變造私文書，足以生損害於公眾或他人者，處五年以下有期徒刑。
刑法第二百十六條：
行使第二百十條至第二百十五條之文書者，依偽造、變造文書或登載不實事項或使登
載不實事項之規定處斷。
刑法第三百三十九條第一項、第三項：
意圖為自己或第三人不法之所有，以詐術使人將本人或第三人之物交付者，處五年以
下有期徒刑、拘役或科或併科一千元以下罰金。
前二項之未遂犯罰之。
附    表：
       簽帳日期 時  間     簽   帳   商   店   金額（ 以元計）  得手
  一、 88.4.19  20：46     家樂福股份有限公司      35550        既遂
  二、 88.4.20  13：13     同上                    23700        既遂
  三、 88.4.20  13：26     同上                    7618         既遂
  四、 88.4.19             佳佳童裝行              16290        既遂
  五、 88.4.18             正興通信有限公司        15000        既遂
  六、 88.4.19  13：11     國聯通訊股份有限公司    1457         既遂
  七、 88.4.20  17：40     家樂福股份有限公司      11850        未遂


司法院資訊處製作；財團法人民間司法改革基金會備份。
